臺灣士林地方法院民事裁定
111年度抗字第139號
抗  告  人  黃宗宏 000000000000000
相  對  人  福星奈米膠合科技有限公司0
法定代理人  李蕙雪  000000000000
上列當事人間本票裁定事件，抗告人對於民國111年5月5日本院
111年度司票字第4700號裁定提起抗告，本院裁定如下：
    主  文
抗告駁回。
抗告程序費用新臺幣壹仟元由抗告人負擔。
    理  由
一、按在票據上簽名者，依票上所載文義負責；執票人向本票發
    票人行使追索權時，得聲請法院裁定後強制執行。票據法第
    5條第1項、第123 條分別定有明文。而本票執票人依上開法
    條之規定，聲請法院裁定許可對發票人強制執行，係屬非訟
    事件程序，法院僅就形式上審查得否准許強制執行，此項裁
    定並無確定實體上法律關係存否之效力，如發票人就票據債
    務之存否有爭執時，應由發票人提起確認之訴，以資解決（
    最高法院56年度台抗字第714號、57年度台抗字第76號裁定
    意旨參照）。又本票執票人依票據法第123條規定向本票發
    票人行使追索權，聲請法院裁定准予強制執行，係屬非訟事
    件，對於此項聲請所為裁定，僅依非訟事件程序，就本票形
    式上之要件是否具備予以審查為已足。再免除作成拒絕證書
    之本票，執票人聲請裁定准予強制執行時，毋庸提出已為付
    款提示之證據。票據債務人如主張本票未經執票人提示，依
    票據法第124條準用同法第95條但書之規定，應由其負舉證
    之責（最高法院84年度台抗字第22號裁定參照）。
二、相對人聲請意旨略以：相對人執有抗告人於民國104年10月3
    日簽發、面額新臺幣（下同）4,000萬元、到期日111年3月
　　21日，並免除作成拒絕證書之票號TH0000000本票乙紙（下
    稱系爭本票），詎屆期提示後仍未獲清償。爰依票據法第
　　123條、非訟事件法第194條規定，聲請裁定准許強制執行，
    並提出系爭本票為證。
三、抗告人抗告意旨略以：相對人自111年3月21日迄今未曾與抗
    告人碰面、聯繫，更遑論提示系爭本票，相對人聲請本件本
    票裁定，與強制執行法之要件不合等語置辯，並聲明原裁定
    廢棄。
四、經查，系爭本票已具備本票應記載事項，且已屆到期日，相
    對人於原審聲請狀表明已屆期向抗告人提示未獲付款等情，
    業據提出系爭本票為據（見司票字卷第23頁），則原裁定據
    以准許本票強制執行，即無不合。又系爭本票載有免除作成
    拒絕證書等字，相對人聲請本票裁定准許強制執行時，並主
    張其提示系爭本票未獲付款，揆諸上開說明，毋庸提出已為
    付款提示之證據。從而，抗告人提起本件抗告，請求廢棄原
    裁定，為無理由，應予駁回。
五、爰裁定如主文。
中　　華　　民　　國　　111 　年　　7 　　月　　6 　　日
                  民事第四庭  法　官  絲鈺雲
以上正本係照原本作成。
如不服本裁定，僅得於收受本裁定正本送達後10日內，以適用法
規顯有錯誤為理由，向本院提出再抗告狀（須按他造當事人之人
數附繕本及繳納再抗告裁判費新臺幣1,000 元）。再抗告時應提
出委任律師或具有律師資格之人之委任狀；委任有律師資格者，
另應附具律師資格證書及釋明委任人與受任人間有民事訴訟法第
466條之1 第1 項但書或第2 項所定關係之釋明文書影本。
中　　華　　民　　國　　111 　年　　7 　　月　　7 　　日
                              書記官  楊家玲